【裁判字號】    90,上易,119
【裁判日期】    900328
【裁判案由】    恐嚇等
【裁判全文】
臺灣高等法院臺南分院刑事判決           九十年度上易字第一一九號  Ａ
      上  訴  人
      即  被  告   甲  ○  ○.
右上訴人即被告因恐嚇案件，不服臺灣臺南地方法院八十九年度易字第二六二號，中
華民國八十九年十二月十九日第一審判決（起訴案號：臺灣臺南地方法院檢察署八十
八年度偵字第一三八○九號、併案案號：八十九年度偵字第一一三○號）提起上訴，
本院判決如左：
      主      文
上訴駁回。
      事      實
一、甲○○因土地糾紛與鄰居乙○○結有宿怨，竟基於恐嚇之概括犯意，連續於民國
    （下同）八十八年九月二十四日（農曆八月十五日）下午一時許、十一月二日晚
    上七時許、十一月五日晚上十時三十分許、十二月二十九日上午八時三十五分許
    ，於酒後前往台南縣七股鄉三股村十一鄰三二之三號乙○○住處前，以台語三字
    經辱罵乙○○，並以加害生命之事，恫稱要殺死乙○○，乙○○因而心生畏懼，
    致生危害於安全。
二、案經被害人乙○○訴由台南縣警察局佳里分局報請台灣台南地方法院檢察署檢察
    官偵查起訴並由同署檢察官就十二月二十九日恫嚇部分移併審理。
      理      由
一、訊據上訴人即被告甲○○（下稱被告）矢口否認渠有恐嚇之行為，辯稱：「我沒
    有恐嚇要殺死他」云云。惟查，右揭事實，業據告訴人即被害人乙○○迭於警訊
    、偵查、原審及本院審理時，指稱：「被告拿磚塊砸向窗戶（毀損部分業經原審
    判刑確定），並表示上一次沒殺死我，這一次要殺死我」等情，（見八十八年度
    偵字第一三八Ｏ九號偵查卷第十八頁）核與證人即告訴人之妻陳黃蕊證述情節相
    符。且被告於檢察官偵查中亦承認：「我是有去二次，在路邊罵他（指告訴人）
    ，最後一次用石頭丟窗戶，我是有喝酒，有用三字經罵告訴人」；「我是二次都
    有喝酒，我只罵三字經，沒說要殺告訴人，我是在最後一次罵告訴人，被警逮捕
    」（見八十八年度偵字第一三八Ｏ九號第十七頁背面），足認告訴人所述被告至
    其住處門前辱罵並對其恫嚇，堪以採信。查被告與告訴人雙方爭執甚劇，被告前
    亦曾傷害告訴人（另案判決確定，現執行中），則被告因忿憤難消，致有過激之
    恐嚇行為，自可理解。至證人即被告之母王織、被告之兄王文寶，雖於警訊中證
    稱被告並未出言恐嚇告訴人，僅與告訴人就土地問題互相辱罵，惟證人王文寶於
    原審訊問時稱被告於十一月二日、十一月五日均在家中，並未出去與告訴人爭執
    （見原審八十九年三月三十一日訊問筆錄、第六十三頁），證人王織於警訊中則
    陳稱被告僅與告訴人夫婦針對土地問題在爭執，並未出言恐嚇，沒有看到被告拿
    石塊丟告訴人，當時王文寶沒說什麼，只是要拉被告回家等情，於原審審理中供
    述「（被告有無去找告訴人？）有的，他們只有爭吵，當時我人在家裡，我沒有
    聽到被告說要殺他，被告只有用粗話罵他，他們是為了土地的事情在爭吵，被告
    有說如果土地不還我，就要怎麼樣，並沒有說要殺害他。」「（有無看到被告拿
    磚頭去砸乙○○的門窗？）有，但他已經被抓來關了，當時他是拿磚頭丟屋頂上
    的小鳥。」（見原審卷第九十四頁、第九十五頁）等情，雖均附和被告而否認被
    告涉有恐嚇犯行，惟其二人就被告是否在家、有無與告訴人爭執等情節所證不相
    符合，難為有利被告之認定；矧證人均為被告至親，其有偏頗袒護被告犯行在所
    難免，是其等所為證述，應無足採。本件事證已臻明確，被告前揭恐嚇之犯行，
    洵堪認定。
二、核被告甲○○所為，係犯刑法第三百零五條之恐嚇罪。被告上開先後四次恐嚇犯
    行，時間緊接，犯罪構成要件相同，顯係基於概括犯意反覆而為，為連續犯，應
    依刑法第五十六條之規定，論以一罪並加重其刑。至被告於恫嚇告訴人時雖曾以
    三字經穢語辱罵，惟其辱罵與恫嚇之揚言，既屬連貫而不可分，是其辱罵應僅係
    恐嚇內容之一部，不另成立侮辱罪。原審以被告事證已臻明確，因予適用刑法第
    三百零五條、第五十六條，罰金罰鍰提高標準條第一條前段，審酌被告犯罪之動
    機（被告與告訴人因土地糾紛而有宿怨），被告於酒後連續至告訴人住處門前出
    言恐嚇，危害告訴人心理安寧至鉅，併審酌其素行、犯罪之手段、智識程度、及
    犯罪後態度等一切情狀，量處有期徒刑參月，並依刑法第四十一條，上開條例第
    二條之規定，諭知易科罰金之折算標準。核其認事用法俱無不合，量刑亦稱妥適
    。被告上訴意旨空言否認犯罪，指摘原判決不當，並無可取，為無理由，應予駁
    回。
據上論斷，應依刑事訴訟法第三百六十八條，判決如主文。
本案經檢察官劉榮堂到庭執行職務。
中    華    民    國      九十      年      三      月      二十八      日
                                  臺灣高等法院臺南分院刑事第三庭
                                      審判長法官  黃    崑    宗
                                            法官  楊    省    三
                                            法官  莊    俊    華
右正本證明與原本無異。
不得上訴。
                                      法院書記官  易    慧    玲
中    華    民    國      九十      年      三      月        三十      日
附錄本判決論罪科刑法條全文：
刑法第三百零五條
 (恐嚇危害安全罪)
以加害生命、身體、自由、名譽、財產之事，恐嚇他人致生危害於安全者，處二年以
下有期徒刑、拘役或三百元以下罰金。


司法院資訊處製作；財團法人民間司法改革基金會備份。
